# 请教陈老师－企业收取的一次性入网费会计处理的规定

提问人：yuanhang0000 时间：2011-03-18 20:04:17
陈老师，您好！
某企业提供城市供热服务，向客户收取接网费，按照财会字[2003]16号规定，在取得入网费收入时，借记：银行 存款 贷：递延收益。请问财会字[2003]16号是否仍然有效？企业执行的是新企业会计准则。谢谢！

回答人：chenyiwei
前几天版面上刚讨论过，你可以搜索一下。 我个人的意见是：优先遵循新准则下收入准则指南中“申请入会费和会员费只允许取得会籍，所有其他服务或商品都要另行收费的，在款项收回不存在重大不确定性时确认收入。申请入会费和会员费能使会员在会员期内得到各种服务或商品，或者以低于非会员的价格销售商品或提供服务的，在整个受益期内分期确认收入”的规定。

回答人：chenyiwei
我理解应在整个供热季节内均匀确认收入。

回答人：chenyiwei
回复 报纸 mengyan1124 的帖子个人理解，虽然新准则下不能继续沿用原先的财会[2003]16号文件，而应根据《企业会计准则第 14号——收入》及其应用指南的规定确认收入，从而导致新旧会计准则在此方面存在差异，但这并不属于 38 号准则第五条至第十九条等相关规定明确在新准则首次执行日需进行追溯调整的会计政策变更事项，而应当采用未来适用法处理。因此，我的建议是在首次执行日以后的第一个会计年度内，将以前按照财会[2003]16号文递延的首次执行日递延收益余额一次性确认为当年度的收入，而不是调整年初未分配利润。 如果该企业的母公司在以前年度已经执行新准则的，在该调整实际上应当在以前年度（母公司自己的首次执行日后的第一个会计年度）编制合并报表时即已进行。因为 38 号准则的应用指南规定：“母公司执行企业会计准则、但子公司尚未执行企业会计准则的，母公司在编制合并财务报表时，应当按照企业会计准则的规定调整子公司的财务报表”。如果以前母公司在新准则下编制合并报表时并未进行该项调整，则应视其影响的重要性程度，考虑是否进行前期差错更正。